# 未执行新金融准则的是不是不使用信用减值损失科目

提问人：曼珠沙华望月 时间：2020-02-19 09:31:29
坏账还是放在资产减值损失吗

回答人：chenyiwei
是。“信用减值损失”是 2017 年修订后的新金融工具准则下的专用科目，原准则下不适用。
一般的纯A股 2019 年度编制财务报表时，对于 2018 年度的比较数据是不作调整的，因此 2018 年内的坏帐损失仍列报为资产减值损失。